---
title: "DatosHid.R"
author: "Mauricio Arce"
date: "24/5/2021"
output: html_document
---

```{r}
# Datos Hidrologicos ejercisio explorativo
# Importar los datos a R
inp <- read.csv("FDC.csv", na.strings = "")
```


# Datos Hidrologicos ejercisio explorativo
### Importar los datos a R
inp <- read.csv("FDC.csv", na.strings = "")

### Estructura y dimensión del archivo
head(inp)
dim(inp)
inp[!complete.cases(inp),]

```{r}
# Estructura y dimensión del archivo
head(inp)
dim(inp)
inp[!complete.cases(inp),]
```
### Análisis de un Hidrograma
```{r}
# Análisis de un Hidrograma
plot(inp[,2], type = "l", col="blue", 
     main='Volumenes de agua por tiempo en ríos Estrella y Banano', 
     xlab='Fecha', ylab='Caudal(mm x día)')
lines(inp[,3], col="green")
```

### Resumen de los datos
```{r}
# Resumen de los datos
summary(inp[,2:3])
```

### Histograma del Río Estrella 
```{r}
# Histograma del Río Estrella
hist(inp[,2], col="red",
     main='Histograma de río Estrella', ylab='Caudal(mm x dia)',
     xlab='Valor absoluto',
)
```

### Histograma del Río Banano
```{r}
# Histograma del Río Banano
hist(inp[,3], col="purple",
     main='Histograma de río Banano',
     ylab='Caudal(mm x dia)',
     xlab='Valor absoluto'
)
```


### Función attach
```{r}
# Se trabaja directamente con los nombres, atráves de la función attach

names(inp) <- c("fecha", "Estrella", "Banano")
attach(inp)
```


### Grafico de río Estrella
```{r}
# Grafico de Río Estrella
plot(Estrella, col="red", xlab='serie de tiempo',
     main='Río Estrella'
)
```


### Definición del formato de la fecha de tiempo
```{r}
Temdate <- strptime(inp[,1], format = "%d/%m/%Y")
```


### Funciones apply para agregar promedios  
#### Unión y exportación del archivo en formato csv
```{r}
MAQ_Estrella <- tapply(Estrella, format(Temdate, format="%Y"), FUN=sum)
MAQ_Banano <- tapply(Banano, format(Temdate, format="%Y"), FUN=sum)
write.csv(rbind(MAQ_Estrella,MAQ_Banano), file="MAQ.csv")
```


## [Maximum Annual Quantity](http://www.fao.org/3/T0537S/T0537S03.htm)
### Grafico de comparación anual
```{r}
# Maximum Annual Quantity
# Grafico de comparación anual
plot(MAQ_Banano, ylim=c(100,3000),
     main='Comparación anual de los caudales Estrella y Banano',
     xlab='serie de tiempo')
lines(MAQ_Estrella, col=2)

```


### Regimen mensual del caudal
```{r}
# Regimen mensual del caudal
MMQ_Estrella <- tapply(Estrella, format(Temdate, format="%m"), FUN=sum)
MMQ_Banano <- tapply(Banano, format(Temdate, format="%m"), FUN=sum)
```


### Análisi de correlación
```{r}
# Analisis de correlación
corinp <- cor(Estrella, Banano, method="spearman")
corinp <- cor(inp[,2:3], method = "spearman")
```


### Gráfico de comparación mensual
```{r}
# Grafico de comparación mensual
plot(Estrella, Banano, main='Analisis de correlación',
     col=3,
)
```

### Modelo de regresión lineal
```{r}
inp.lm <- lm(inp[,2] ~ inp[,3], data=inp)
summary(inp.lm)
plot(inp.lm)
```